臺灣嘉義地方法院刑事判決　　　　　　　100年度易字第289號
公　訴　人　臺灣嘉義地方法院檢察署檢察官
被　　　告　陳善清
上列被告因恐嚇等案件，經檢察官提起公訴（100年度偵字第146
2號），本院判決如下：
    主  文
陳善清犯恐嚇危害安全罪，處拘役肆拾日，如易科罰金，以新臺
幣壹仟元折算壹日；又犯公然侮辱罪，處拘役貳拾日，如易科罰
金，以新臺幣壹仟元折算壹日。應執行拘役伍拾日，如易科罰金
，以新臺幣壹仟元折算壹日。
    犯 罪 事 實
一、陳善清與黃蘇玉珍互為鄰居。陳善清因故不滿黃蘇玉珍之夫
    黃勝男，遂基於恐嚇之犯意，於民國100年2月8日上午11時
    許，前往黃蘇玉珍位於嘉義市○區○○里○鄰○○路162巷7
    弄1號住處外，對屋內之黃蘇玉珍大喊「有種叫你老公明天
    叫人來拆，否則大家來試試看」等語，致獨自在家之黃蘇玉
    珍心生恐懼，足生危害於黃蘇玉珍之安全。陳善清又於基於
    公然侮辱之犯意，於同日下午7時45分許，在黃蘇玉珍住處
    外，公然以「幹X娘雞歪」等語對黃蘇玉珍高聲叫罵侮辱黃
    蘇玉珍。
二、案經黃蘇玉珍訴由嘉義市政府警察局第二分局報告臺灣嘉義
    地方法院檢察署檢察官偵查起訴。
    理  由
一、按被告以外之人於審判外之陳述，經當事人於審判程序同意
    作為證據，法院審酌該言詞陳述或書面陳述作成時之情況，
    認為適當者，亦得為證據。當事人、代理人或辯護人於法院
    調查證據時，知有第159條第1項不得為證據之情形，而未於
    言詞辯論終結前聲明異議，視為有前項之同意，刑事訴訟法
    第159條之5定有明文。查本件認定事實所援引具傳聞性質之
    言詞或書面證據，關於證據能力，經提示當事人對之表示無
    意見，亦未於本案言詞辯論終結前聲明異議，而本院審酌該
    等審判外陳述作成當時之過程、內容、功能等情況綜合判斷
    ，認具備合法可信之適當性保障而具證據能力，得採為認定
    事實之基礎，合先敘明。
二、訊據被告陳善清矢口否認有前揭犯行，辯稱：伊並無於100
    年2月8日上午11時及下午7時45分至被害人黃蘇玉珍位於嘉
    義市○區○○里○鄰○○路162巷7弄1號住處，伊僅有於當日
    中午十二時許至被害人黃蘇玉珍住處回報黃蘇玉珍之丈夫黃
    勝男委託伊處理黃德涼住家違建事宜，並無恐嚇及公然侮辱
    黃蘇玉珍之情事，且伊因氣切，說話很小聲、聲音不清楚，
    不能恐嚇被害人，伊沒有罵三字經，縱使有罵，也沒有指名
    道姓，也沒有面對面罵。云云。惟查，被告有於100年2月8
    日上午11時許，前往被害人黃蘇玉珍位於嘉義市○區○○里
    ○ 鄰○○路162巷7弄1號住處外，對屋內之黃蘇玉珍大喊「
    有種叫你老公明天叫人來拆，否則大家來試試看」等語，又
    於同日下午7時45分許，在黃蘇玉珍住處外，公然以「幹X娘
    雞歪」侮辱黃蘇玉珍一情，業據被害人黃蘇玉珍於偵查中結
    證述甚明（見偵查卷第11頁），核與證人黃勝三於偵查中具
    結證述：有一天晚上7點多，伊聽見門外有人在罵髒話，伊
    有探頭看是被告，是罵五個字的髒話，當時被告是站在被害
    人家紗門外，伊猜應該是在罵被害人等語相符。被告雖以前
    詞置辯，然查，被告辯稱：伊至被害人黃蘇玉珍住處，係為
    回報黃蘇玉珍之丈夫黃勝男委託伊處理黃德涼住家違建事宜
    云云與伊在偵查時陳稱：伊是去被害人家中是去問被害人丈
    夫去哪裡等語（見偵查卷第12頁）前後不符。又如被告所述
    其既為回報被害人丈夫所委託處理之事宜，又為何不進入被
    害人家內說清楚，反而要站在被害人住處外說，此亦與常情
    不符。又被告雖辯稱：其業已氣切，說話很小聲，聲音不清
    楚，不能恐嚇被害人云云，然查，被告雖已氣切，然其因為
    聲帶只切除1部分，如果按住出氣孔還是可以說話一情，業
    據被告於本院審理時陳述甚明（見本院卷第16頁），而被告
    於開庭時，雖然說話速度較慢，但聲音甚為宏亮一情，亦為
    本院開庭時所親身見聞，是其上開辯稱，亦不足採，又被告
    雖辯稱其罵人並未指名道姓，不能認定是在罵被害人云云，
    惟查，被告既然是站在被害人家之紗門外對內謾罵，連證人
    黃勝三亦認為其應該是在罵被害人，其辯稱非在罵被害人云
    云，亦不足為採。綜上，本件事證明確，被告犯行足堪認定
    。
三、核被告所為，分係犯刑法第305條恐嚇罪及同法第309條第1
    項之公然侮辱罪。被告所犯上開2罪，犯意各別，行為亦殊
    ，時間互異，應分論併罰。爰審酌被告國小畢業之智識程度
    ，與告訴人係鄰居關係，因不滿告訴人夫婦欲拆除訴外人黃
    德涼住家之違建致生嫌隙之犯罪動機，口出惡言之犯罪手段
    ，其目前沒有工作，家裡有太太、3個女兒及1個兒子之生活
    狀況，犯後猶飾詞狡辯，否認犯行，犯後態度不佳等一切情
    狀，分別量處如主文所示之刑，並諭知易科罰金之折算標準
    ，並定其應執行刑。
據上論斷，應依刑事訴訟法第284條之1第1項、第299條第1項前
段，刑法第305條、第309條第1項、第41條第1項前段、第51條第
6款，刑法施行法第1條之1第1項、第2項前段，判決如主文。
本案經檢察官曹合一到庭執行職務。
中    華    民    國  100    年    5    月    9       日
                  刑事第二庭    法  官   黃明展
以上正本證明與原本無異。
如不服本判決應於收受判決後10日內向本院提出上訴書狀，並應
敘述具體理由；其未敘述上訴理由者，應於上訴期間屆滿後20日
內向本院補提理由書（均須按他造當事人之人數附繕本）「切勿
逕送上級法院」。告訴人或被害人如對於本判決不服者，應具備
理由請求檢察官上訴，其上訴期間之計算係以檢察官收受判決正
本之日期為準。
中    華    民    國  100    年    5    月    9       日
                                書記官   張宇安
附錄所犯法條：
刑法第305條
以加害生命、身體、自由、名譽、財產之事，恐嚇他人致生危害
於安全者，處 2 年以下有期徒刑、拘役或 3 百元以下罰金。
刑法第309條
公然侮辱人者，處拘役或 3 百元以下罰金。
以強暴犯前項之罪者，處 1 年以下有期徒刑、拘役或 5 百元以
下罰金。